【裁判字號】    95,上訴,875
【裁判日期】    950713
【裁判案由】    違反毒品危害防制條例
【裁判全文】
臺灣高等法院高雄分院刑事判決         95年度上訴字第875號
上  訴  人  臺灣高雄地方法院檢察署檢察官
被      告  甲○○
                    （另案在台灣高雄看守所羈押中）
上列上訴人因被告違反毒品危害防制條例案件，不服臺灣高雄地
方法院95年度訴字第883 號中華民國95年4月13日第一審判決（
起訴案號：臺灣高雄地方法院檢察署94年度毒偵字第9298號、併
辦案號：同署95年度偵字第3575號），提起上訴，本院依簡式審
判程序，判決如下：
     主  文
原判決關於施用第二級毒品及其定執行刑部分撤銷。
甲○○連續施用第二級毒品，累犯，處有期徒刑捌月。
     事  實
一、甲○○前於民國90年間因竊盜案件，經法院判處有期徒刑2
    年3 月確定，於93年12月10日縮刑期滿執行完畢，仍不思警
    惕，其另於90年間因施用毒品案件，經法院裁定令入戒治處
    所施以強制戒治，於91年9 月16日強制戒治期滿，由台灣高
    雄地方法院檢察署檢察官於93年9 月20日，以93年度戒毒偵
    字第957 號為不起訴處分確定在案，然甲○○仍未戒除毒癮
    ，於前述強制戒治執行完畢釋放後5 年內，基於施用第二級
    毒品甲基安非他命之概括犯意，自94年9 月13日其手術開刀
    日起迄95年2 月2 日15時許止，在其位於高雄縣大寮鄉○○
    路102 巷21號住處，以將第二級毒品甲基安非他命置於吸食
    器內燒烤生煙吸聞之方式，連續施用第二級毒品甲基安非他
    命多次。嗣於94年10月24日晚上8 時25分許，因甲○○另涉
    竊盜案件為警查獲（另案偵結），經其同意採其尿液送驗結
    果，呈現甲基安非他命陽性反應。95年2 月3 日9 時10分許
    ，在高雄市三民區○○○街118 號，經警採其尿液送驗結果
    ，呈現甲基安非他命陽性反應，而查悉上情。
二、案經高雄縣政府警察局鳳山分局、高雄市政府警察局三民第
    一分局移送臺灣高雄地方法院檢察署檢察官偵查起訴及移送
    併辦。
    理  由
一、上開事實，業據被告甲○○分別於警詢偵查中、原審及本院
    審理時供承不諱，而被告先後被警查獲，經警採其尿液送驗
    結果，均呈現甲基安非他命陽性反應，有台灣檢驗科技股份
    有限公司94年11月9 日編號KH2005A0000000、高雄市立凱旋
    醫院95年2 月14日編號：A00000000 濫用藥物尿液檢驗報告
    各1 紙附卷可稽。足見被告之自白與事實相符，自得採為認
    定被告犯罪之證據。又被告於90年間因施用毒品案件，經法
    院裁定令入戒治處所施以強制戒治，於91年9 月16日強制戒
    治期滿，由台灣高雄地方法院檢察署檢察官於93年9 月20日
    ，以93年度戒毒偵字第957 號為不起訴處分，確定在案，有
    臺灣高等法院被告前案紀錄表在卷可稽。被告於前述強制戒
    治執行完畢釋放後5 年內，再犯本件施用第二級毒品罪，自
    應依法論科。本件事證明確，被告之犯行，堪以認定。
二、核被告所為，係犯毒品危害防制條例第10條第2 項之施用第
    二級毒品罪。被告持有第二級毒品之低度行為，已被施用之
    高度行為所吸收，不另論罪。被告先後施用第二級毒品之犯
    行，時間緊接，方法相同，觸犯構成要件同一，顯係基於概
    括犯意，反覆實施，為連續犯，應依刑法第56條之規定以一
    罪論。又公訴人雖未就被告自94年9 月13日起至94年10月22
    日止，及94年10月26日起至95年2 月2 日止施用甲基安非他
    命之犯行起訴，惟被告此部分與起訴事實（被告94年10月23
    日施用甲基安非他命之行為），具有連續犯之裁判上一罪關
    係，為起訴效力所及，本院自得一併審理。刑法第56條連續
    犯之規定，業於94年1 月7 日修正公布刪除，並於95年7 月
    1 日施行，被告行為後，法律有變更，依新法第2 條第1 項
    規定，比較新舊法結果，自應適用舊法連續犯之規定較有利
    於被告（最高法院95年第8 次刑事庭會議決議參照），併此
    明。又被告前因竊盜案件，經法院判處有期徒刑2 年3 月
    確定，於93年12月10日縮刑期滿執行完畢等情，有臺灣高等
    法院被告前案紀錄表及臺灣高雄地方法院檢察署刑案資料查
    註紀錄表各1紙在卷可查，其於前開有期徒刑執行完畢後，5
    年內再犯本件有期徒刑之罪，為累犯，應依刑法第47條之規
    定，加重其刑。
三、原審予以被告論科，固非無見，惟查被告95年2 月2 日施用
    甲基安非他命犯行，雖未經公訴人起訴，惟被告此部分犯行
    ，與起訴事實，具有連續犯之裁判上一罪關係，為起訴效力
    所及，自應一併審理，原審未及審酌，自有未合。公訴人上
    訴意旨，執此指摘原審此部分判決不當，自應由本院將原審
    此部分判決及其定執行部分一併撤銷改判。爰審酌被告曾觸
    犯施用毒品之犯行，雖經觀察、勒戒及強制戒治程序，仍未
    能斷戒施用毒品惡習，顯見其戒治意志不堅，本應從重量刑
    。惟念其施用毒品係對己身殘害，並未造成他人具體危害，
    犯後坦承犯行，態度良好等一切情狀。量處如主文第2 項所
    示之刑，以資懲儆。
四、被告施用第一級毒品罪部分，業經原審判刑確定在案，本院
    不予論列，併此明。
據上論斷，應依刑事訴訟法第273 條之1 第1 項、369 條第1 項
前段、第364 條、毒品危害防制條例第10條第2 項，刑法第2 條
第1 項，第11條、修正前56條、第47條，判決如主文。
本案經檢察官林惠到庭執行職務。
中    華    民    國    95    年    7     月    13    日
                  刑事第三庭    審判長法  官  周賢銳
                                      法  官  黃仁松
                                      法  官  謝宏宗
以上正本證明與原本無異。
本件判決不得上訴。
中    華    民    國    95    年    7     月    14    日
                                      書記官  熊惠津
附錄本判決論罪科刑法條：
毒品危害防制條例第10條第2項
施用第二級毒品者，處 3 年以下有期徒刑。
                                                      Ｆ


司法院資訊處製作；財團法人民間司法改革基金會備份。
